【裁判字號】    89,訴,2094
【裁判日期】    891218
【裁判案由】    清償借款
【裁判全文】
臺灣臺中地方法院民事判決  八十九年度訴字第二○九四號
    原      告  台新國際商業銀行
                股份有限公司
    法定代理人  戊○○
                              .
                              .
    被      告  乙○○        .
                丙○○        .
                甲○○        .
右當事人間請求給付借款事件，本院判決如左：
    主      文
被告應連帶給付原告新台幣柒拾壹萬陸仟佰玖拾元，及自民國八十九年一月二十一日起至
清償日止，按年息百分之二十計算之利息。
訴訟費用由被告連帶負擔。
本判決於原告以新台幣貳拾肆萬元供擔保後，得假執行。
    事      實
甲、原告方面：
一、聲明：
  (一)如主文第一項所示。
  (二)願供擔保請准宣告假執行。
二、陳述：被告乙○○邀同其餘被告丙○○、甲○○為連帶保證人，於民國（下同）八十八
    年十一月二十五日向原告借用新台幣（下同）柒拾萬元，約定利息按年息百分之二十
    計算，並約定自八十八年十二月二十五日起至九十三年十一月二十五日止，每個月為一
    期，月繳期付金一萬九千三百四十一元，共分六十期分期本息攤還，同時簽具車輛動產
    抵押契約書及本票作為購車價款之擔保。詎被告乙○○自八十九年一月二十一日起即未
    依約清償本息，案經原告催索，惟被告等仍置之不理，迄今尚欠本金七十一萬六千三百
    九十元。爰依契約書第十條第六款、第七款及第十二條之約定，被告等已喪失期限利息
    ，依法被告等自應負連帶清償全部借款之責任，並支付自八十九年一月二十一日起至清
    償日止，按年息百分之二十計付之利息。
三、證據：提出車輛動產抵押契約書影本一紙、本票影本一紙、存證信函影本一紙及繳息明
    細一份，並聲請傳訊證人即進行對保程序之代書王鵬誠。
乙、被告丙○○、甲○○未於最後言詞辯論期日到場，惟據其以前到場所為之聲明及陳述略
    以：
一、聲明：駁回原告之訴。
二、陳述：
  (一)被告丙○○部分：其認識乙○○及甲○○，與二人是鄰居、朋友之關係，卷附本票是其
    親自簽名的，當時甲○○亦在場，車輛動產抵押書亦是其簽的，有將身分證交給乙○○
    作保，本來是要用不動產來保，後來只有用身分證保，不知道乙○○不去繳款，甲○○
    有去找乙○○但找不到他人。甲○○知道此事，我們事後有跟乙○○講不保了，他沒有
    將我們簽的文件撕給我們看。
  (二)被告甲○○部分：其未任乙○○之連帶保證人，亦未曾於乙○○向原告借款之文件上簽
    名，不知道乙○○向原告借款之事；不記得有無在卷附之本票及抵押書上簽名，與乙○○是朋友，他要買車子請我提供身分證作保，有簽一些文件，後因被告乙○○說車子沒
    有買成，我就說我不保了，他們說會把文件撕掉，但後來發生何事並不清楚。
丙、被告乙○○未於言詞辯論期日到場，亦未提出書狀作何聲明或陳述。
丁、本院依職權要求被告甲○○撰寫短文五遍附卷。
    理    由
一、本件被告乙○○、丙○○及甲○○均未於最後言詞辯論期日到場，核無民事訴訟法第三
    百八十六條各款所列情形，應依原告之聲請，由其一造辯論而為判決。
二、本件原告主張：被告乙○○於八十八年十一月二十五日向原告借用柒拾萬元，約定利
    息按年息百分之二十計算，並約定自八十八年十二月二十五日起至九十三年十一月二十
    五日止，每個月為一期，月繳期付金一萬九千三百四十一元，共分六十期分期本息攤還
    ，同時簽具車輛動產抵押契約書及本票作為購車價款之擔保。詎被告乙○○自八十九年
    一月二十一日起即未依約清償本息，案經原告催索，惟被告等仍置之不理，迄今尚欠本
    金七十一萬六千三百九十元。爰依借貸及連帶保證之法律關係請由被告等負連帶清償全
    部借款之責任，並支付自八十九年一月二十一日起至清償日止，按年息百分之二十計付
    之利息。被告丙○○則以：系爭本票及動產抵押書是其親簽的，但後來有跟乙○○說不
    願意保了等語資為抗辯；被告甲○○則以：其雖有簽署一些文件為被告乙○○買車作保
    ，但後來被告乙○○有說車子不買了，其後來便說不保了等語資為抗辯。
三、原告主張之前開事實，業據提出車輛動產抵押契約書影本一紙、本票影本一紙、存證信
    函影本一紙及繳息明細一份為證，核屬相符，且查：(一)被告乙○○經合法通知而未到庭
    陳述或提出書狀為任何聲明或陳述，依民事訴訟法第二百八十條第一項準用同條第二百
    八十條第三項之規定，視同自認原告主張之上開事實。(二)被告丙○○雖以：曾在乙○○
    向原告借貸之車輛動產抵押契約書及本票上簽名，但嗣後曾表示不願意為乙○○任連帶
    保證人等語抗辯，惟查，被告丙○○既於簽立前揭文件時知悉其係為被告乙○○購車擔
    任連帶保證人，復無法就嗣後曾表示廢止或終止為被告乙○○向原告借款之任連帶保證
    人之意思舉證以實其說，難認其抗辯可採。(三)被告甲○○先以並未簽發系爭文件等語抗
    辯，嗣經本院依職權令其書寫短文五遍後，改稱不記得是否有簽文件，但知道是要為被
    告乙○○擔任購車之保證人，只是後來不保了等語資為抗辯，所述已有先後矛盾之情，
    礙難採信；又證人即負責辦理本件對保手續之代書王鵬程到庭證稱：「我負責簽約對保
    工作，我必須要看到保證人親自簽名蓋章才算，乙○○是車主，被告丙○○是不動產保
    、被告甲○○是保證人，據乙○○說被告甲○○是他舅舅，當場之被告甲○○是後來才
    補辦的，所以我印象很深刻，是當場的被告沒錯」等語（見本院八十九年十月四日之準
    備程序筆錄）；且經本院命被告甲○○當庭撰寫短文五遍，其中「波」字、「落」字、
    「沈」字、「姿」字、「湖」字之部首及「皮」字之書寫方式及筆順以肉眼辨識即知均
    與被告姓名中之「沈」、「波」之筆畫特徵相符；加以被告甲○○嗣後亦自認確實知悉
    填寫文件是被告乙○○購車任連帶保證人，堪信被告甲○○係於知悉為被告乙○○擔任
    連帶保證人才簽署系爭文件而為系爭借貸之連帶保證人，其前開抗辯均不足採。綜上所
    述，原告主張被告乙○○為向原告借款而邀被告丙○○、甲○○任連帶保證人等語，堪
    信為真實。
四、從而，原告依消費借貸及連帶保證契約請求被告連帶給付借款柒拾壹萬陸仟佰玖拾元
    ，並自民國八十九年一月二十一日起至清償日止，按年息百分之二十計算之利息，為有
    理由，應予准許。
五、原告陳明願供擔保，請求宣告假執行，核無不合，茲酌定相當之擔保金額，予以准許。
六、據上論結：本件原告之訴為有理由，依民事訴訟法第三百八十五條第一項前段、第八十
    五條第二項、第三百九十條第二項， 判決如主文。
中        華        民        國   八十九   年     十二      月     十八      日
                                    臺灣臺中地方法院民事第四庭
~B審判長法      官  王  銘
~B      法      官  陳毓秀
~B      法      官  林學晴
右為正本係照原本作成
如對本判決上訴，須於判決送達後二十日內，向本院提出上訴狀，同時表明上訴理由；如已
於本判決宣示後送達前提起上訴者，應於判決送達後十日內補具上訴理由
中        華        民        國   八十九   年     十二      月     十八      日
~B法院書記官


司法院資訊處製作；財團法人民間司法改革基金會備份。
